【裁判字號】    92,易緝,3
【裁判日期】    920120
【裁判案由】    偽造文書
【裁判全文】
臺灣桃園地方法院刑事判決                            九十二年度易緝字第三號
    公  訴  人  臺灣桃園地方法院檢察署檢察官
    被      告  甲○○  男  三.
右列被告因偽造文書案件，經檢察官提起公訴（九十年度偵字第六二七號），本院判
決如左︰
    主  文
甲○○偽造署押，足以生損害於公眾及他人，累犯，處有期徒刑肆月，如易科罰金，
以參佰元折算壹日。
搜索扣押證明筆錄、持有毒品照片、逮捕通知書之警察機關留存聯、交親友收執聯、
偵訊（調查）筆錄上偽造「乙○○」之簽名拾枚及指印署押拾肆枚，及變造之「乙○
○」駕駛執照上之相片壹張均沒收。
    事  實
一、甲○○曾於民國八十七年間因偽造文書案件，經台灣苗栗地方法院判處有期徒刑
    三月確定，於八十八年二月十八日執行完畢。詎仍不知悔改，因施用毒品成癮，
    為避免身分曝光，竟與姓名、年籍不詳、綽號「小古」之成年男子基於變造駕駛
    執照之犯意聯絡及行為分擔，由甲○○於八十九年十二月十七日，在桃園縣平鎮
    市龍岡地區附近，將其照片一張交付予綽號「小古」之成年男子，再由綽號「小
    古」之成年男子於其後某時，在桃園縣平鎮市龍岡地區附近，以將甲○○上開照
    片乙枚，換貼於不詳時、地、原因取得不知情之第三人乙○○所有前於同年月中
    旬某日，在桃園縣龍潭鄉○○村○○路○段三三三號附近所遺失之自用小客車駕
    駛執照上之方式，變造乙○○之駕駛執照，並由綽號「小古」之成年男子於同年
    月二十日，在上開同一地點交付上開變造駕駛執照乙枚予甲○○，足以生損害於
    乙○○及監理機關對於駕駛執照管理之正確性。嗣於同年月二十六日二十二時十
    分許，在桃園縣八德市榮友新村一一０號前，經警臨檢盤查，查獲其皮包內藏有
    安非他命一包毛重一七．八公克（違反毒品危害防制條例案件部分，檢察官另行
    偵查中），為脫免罪責，竟基於行使上開變造駕駛執照之犯意，出示該經變造之
    駕駛執照，冒用乙○○之名義應訊，並於桃園縣警察局平鎮分局之搜索扣押證明
    筆錄（簽名四枚、指印一枚）、持有毒品照片（簽名、指印各一枚）、逮捕通知
    書之警察機關留存聯（簽名、指印各一枚）、交親友收執聯（簽名、指印各一枚
    ）、二次偵訊（調查）筆錄上（簽名三枚、指印十枚），接續偽造「乙○○」簽
    名十枚及指印十四枚，足生損害於乙○○及偵查機關對司法權行使之正確性，經
    警當場識破，並扣得上開變造駕駛執照，始悉上情。
二、案經桃園縣警察局平鎮分局報請台灣桃園地方法院檢察署檢察官偵查起訴。
    理  由
一、訊據被告甲○○對於右揭犯罪事實坦承不諱，核與被害人乙○○於警訊中之指述
    之情節相符，復有八十九年十二月二十六日之搜索扣押筆錄、逮捕通知書之警察
    機關留存聯、交親友收執聯、二次偵訊（調查）筆錄各一紙、持有毒品照片二張
    在卷，及變造之乙○○駕駛執照一紙扣案可稽。本案事證明確，被告犯行足以認
    定，應予依法論科。
二、核被告所為，係犯刑法第二百十六條、第二百十二條之行使變造特許證罪、及第
    二百十七條第一項之偽造署押罪。被告就變造特許證之犯行，與姓名、年籍不詳
    、綽號「小古」之成年男子間有犯意聯絡及行為分擔，均為共同正犯；其所犯變
    造特許證之低度行為為行使之高度行為所吸收，不另論罪。又其冒用「乙○○」
    名義應訊，而於搜索扣押證明筆錄、持有毒品照片、逮捕通知書之警察機關留存
    聯、交親友收執聯、二次偵訊（調查）筆錄上，偽造「乙○○」之簽名十枚及指
    印十四枚，係同一冒名應訊之行為，而基於接續犯意為之，為接續犯。再其所犯
    上開二罪間有方法結果之牽連關係，應從一重之偽造署押罪論處。又被告甲○○
    曾於八十七年間因偽造文書案件，經台灣苗栗地方法院判處有期徒刑三月確定，
    於八十八年二月十八日執行完畢，此有臺灣桃園地方法院檢察署刑案資料查註紀
    錄表附卷可按，其於刑之執行完畢後，五年內再犯本件有期徒刑以上之罪，為累
    犯，應依法加重其刑。爰審酌被告之品性、犯罪之動機、目的、手段、所生危害
    及犯罪後態度良好等一切情狀，量處如主文所示之刑。按行為後法律有變更者，
    適用裁判時之法律，但裁判前之法律有利於行為人者，適用最有利於行為人之法
    律，刑法第二條第一項定有明文。刑法第四十一條第一項前段於本件被告犯罪後
    修正，並於九十年一月十二日生效，茲比較新舊刑法第四十一條，修正後之刑法
    第四十一條尚非不利於被告，故依前揭說明，應適用裁判時之法律即修正後之刑
    法第四十一條，並諭知易科罰金之折算標準，以資懲儆。
三、搜索扣押證明筆錄、持有毒品照片、逮捕通知書之警察機關留存聯、交親友收執
    聯、二次偵訊（調查）筆錄上，偽造「乙○○」之簽名十枚及指印十四枚，應依
    刑法第二百十九條之規定宣告沒收。變造之「乙○○」駕駛執照上之相片一張，
    為被告所有供犯罪所用之物，業據被告供承在卷，應依刑法刑法第三十八條第一
    項第二款宣告沒收。
據上論斷，應依刑事訴訟法第二百九十九條第一項前段，刑法第二條第一項前段、第
二百十六條、第二百十二條、第二百十七條第一項、第五十五條、第四十七條、修正
後之第四十一條第一項前段、第二百十九條、第三十八條第一項第二款，罰金罰鍰提
高標準條例第一條前段、第二條，判決如主文。
本案經檢察官黃錦秋到庭執行職務。
中      華      民      國    九十二    年      一      月     二十     日
                                 台灣桃園地方法院刑事第二庭
                                      法  官  曾  正  耀
右正本證明與原本無異。
如不服本判決，應於判決送達後十日內向本院提出上訴狀( 應附繕本 )，上訴於
臺灣高等法院。
                                      書記官  文  巧  雲
中      華      民      國    九十二    年      一      月    二十二    日
附論罪科刑依據之法條：
刑法第二百十二條
偽造、變造護照、旅券、免許證、特許證及關於品行、能力、服務或其他相類之證書
、介紹書，足以生損害於公眾或他人者，處一年以下有期徒刑，拘役或三百元以下罰
金。
刑法第二百十六條
行使第二百十條至第二百十五條之文書者，依偽造、變造文書或登載不實事項或使登
載不實事項之規定處斷。
刑法第二百十七條
偽造印章、印文或署押，足以生損害於公眾或他人者，處三年以下有期徒刑。
盜用印章、印文或署押，足以生損害於公眾或他人者，亦同。


司法院資訊處製作；財團法人民間司法改革基金會備份。
